臺灣高等法院民事裁定
110年度再字第2號
再審原告    楊琳敏  
再審被告    丁莉莉  
上列當事人間損害賠償等再審之訴事件，再審原告對於中華民國
98年4月14日本院97年度上字第282號確定判決，提起再審之訴，
本院裁定如下：
    主  文
再審之訴駁回。
再審訴訟費用由再審原告負擔。
    理  由
一、再審之訴，應於30日之不變期間內提起。前項期間，自判決
    確定時起算，判決於送達前確定者，自送達時起算；其再審
    之理由發生或知悉在後者，均自知悉時起算。但自判決確定
    後已逾5年者，不得提起。以第496條第1項第5款、第6款或
    第12款情形為再審之理由者，不適用前項但書之規定，民事
    訴訟法第500條定有明文。又再審之訴，應以訴狀表明再審
    理由及關於再審理由並遵守不變期間之證據，此觀同法第50
    1條第1項第4款規定自明。主張其再審之理由知悉在後者，
    應就其主張之事實負舉證責任，其未表明者，無庸命其補正
    （最高法院60年台抗字第538號、30年抗字第443號判例意旨
    參照）。
二、經查，再審原告因與再審被告間請求損害賠償等事件，對於
    本院民國98年4月14日97年度上字第282號確定判決（下稱原
    確定判決）提起再審之訴。惟原確定判決因不得上訴第三審
    法院，而於98年4月14日宣示時確定，有原確定判決、辦案
    進行簿附卷足參（見本院卷第9-27頁、第107-108頁）。再
    審原告遲至110年1月19日始以原確定判決有民事訴訟法第49
    6條第1項第12款之再審理由，提起再審之訴（見本院卷第3
    頁），已逾自原確定判決確定時起算之30日不變期間，復未
    提出該再審事由有何發生或知悉在後之情事，並表明遵守不
    變期間之證據。再審原告雖主張本案訴訟標的於81年7月20
    日已達成和解，再審被告向再審原告提起本件訴訟，顯違反
    和解內容，而有民事訴訟法第496條第1項第12款當事人發現
    就同一訴訟標的前已有確定判決或和解、調解或得使用該判
    決或和解、調解之再審理由，縱自判決確定後已逾5年，仍
    得提起再審之訴云云，並提出第三人與再審被告簽立之和解
    書與支票影本為憑（見本院卷第29-33頁）。然再審原告就
    原確定判決提起再審之訴固不受5年期間之限制，惟仍應遵
    守自知悉再審理由時起算之30日不變期間。再審原告並未表
    明其知悉再審之理由在後，並就其所主張之事實負舉證之責
    ，難認已表明遵守不變期間之證據，揆諸上開說明，應認其
    再審之訴為不合法，且無庸命其補正，應予駁回。
三、據上論結，本件再審之訴為不合法，爰裁定如主文。
中　　華　　民　　國　　110 　年　　2 　　月　　26　　日
                  民事第十二庭  
　　　　　　　　　    審判長法　官  陳秀貞
                            法　官  毛彥程
                            法　官  蔡世芳
正本係照原本作成。
不得抗告。
中　　華　　民　　國　　110 　年　　2 　　月　　26　　日
   　　　　　　　　　　　　 書記官　何敏華